

#### Yamoun Yani

#### RECHERCHE D'UN STAGE DE FIN D'ETUDE

https://yamoun955.github.io/aw3ir/tp1

yani.yamoun@gmail.com

07 68 32 96 19

#### Diplômes et Formations

Depuis septembre 2018

Master Ingénierie et Innovation en Réseaux Informatiques Université de Paris XII ,Université Sorbonne Paris Cité. Villetaneuse, France

De septembre 2014 à septembre 2018

Licence en Electronique, Energie Electrique et Informatique Industrielle

Université de Cergy-Pontoise Cergy, France

#### Expériences professionnelles

D'avril 2018 à juin 2018

#### Stage en Développement web

Vigi-Sécurité Torcy, France

- Analyse et prise en charge du cahier des charges.
- Concevoir et développer les fonctionnalités front-end:

La structure de la page avec le HTML5.

La mise en forme et le style lié à la page avec le CSS3.

Conception d'un formulaire de Contact.

De janvier 2017 à février 2017

#### Stage de Découverte en Informatique.

Methys. Saint-Lazare, Paris

- Contribution au projet d'export des données de Salesforce à Pipedrve.
- Initiation aux bases du développement web.
- Mise à jour des Plannings sur HypperPlannig.
- Création d'un Template pour CV EN HTML/CSS.

#### Projets académiques et autodidactes

Décembre 2019

#### Réalisation d'une api Météo

Université Paris XII Villetaneuse, France

 Création d'une api avec une clé google et une weatherApp key avec VueJs et JavaScript.

Octobre 2019

#### Conception d'une rubrique post d'un blog avec Angular OpenClassrooms Paris,France

- structurer la rubrique avec des Components et gérer les données dynamiques
- Réalisation de **boutons d'appréciation** des posts du blog.

Septembre 2019

#### Conception d'une rubrique de dépôt d'annonces

Univérsité Paris XIII Villetaneuse, France

- Conception d'une application web en JEE, Servlet/JSP.
- Création d'un formulaire de dépôt d'annonces.
- Relier l'application à une base de données.

Janvier 2018

#### Jeu Pseudo CandyCrush

Université Cergy Pontoise Cergy, France

Conception d'un jeu en format application console en C.

#### À propos de moi

Informaticien curieux et dynamique, j'étudie actuellement à l'université Paris 13.

Ayant un bagage théorique solide, je maîtrise différents langages de programmation (CSS, HTML, JAVA, C, C++....).

Je suis avide de connaissances sur les nouvelles technologies et je cherche un stage qui touche de près ou de loin aux développement web, transport de l'information, administration système... Et qui m'aidera à acquérir une expérience hors norme.

Je vous met un lien vers mon CV en ligne:

https://yamoun955.github.io/aw3ir/tp1

#### Informatique

## Java/JEE/Maven/Hibernate/Spring/Rest

Certifié OpenClassrooms.

## HTML/CSS/BOOTSTRAP

# JavaScript/JQuery • • • • • • • • • • • •

# Uml/MySql

Certifié OpenClassrooms.

# Tcp/ip , Rootage(OSPF/RIP)

## Administration systèmes Linux O O O O O O O

# lpv4/lpv6

#### Langues

#### Anglais

